【裁判字號】    95,法,38
【裁判日期】    950830
【裁判案由】    變更捐助章程
【裁判全文】
臺灣高雄地方法院民事裁定                95年度法字第38號
聲  請  人  甲○○
上聲請人聲請變更財團法人高雄科技文教基金會捐助章程
，本院裁定如下：
    主    文
財團法人高雄科技文教基金會捐助章程准予變更如附表「修正條
文」欄所示。
聲請程序費用由聲請人負擔。
    理    由
一、按財團之組織及其管理方法，由捐助人以捐助章程或遺囑定
    之。捐助章程或遺囑所定之組織不完全，或重要之管理方法
    不具備者，法院得因主管機關、檢察官或利害關係人之聲請
    ，為必要之處分；又為維持財團之目的或保存其財產，法院
    得因捐助人、董事、主管機關、檢察官或利害關係人之聲請
    ，變更其組織。民法第62條、第63條定有明文。而所謂「財
    團之組織不完全」，例如財團內部之董事會或監察人之組織
    不完全者是；所謂「重要之管理方法」，例如董監事之任免
    方式、董事會執行事務之決議方法及財團財產之管理方法等
    是。
二、本件聲請意旨略以：聲請人甲○○為財團法人高雄科技文教
    基金之董事長，而該基金會前經報奉高雄市政府教育局於民
    國87年10月13日設立許可在案，並聲請本院登記處核准發給
    法人登記證書（登記簿第一一冊第四一頁第五四九號）。茲
    為因應業務需要，經董事會決議修訂捐助章程，變更如附表
    「修正條文」欄所示，並經報請主管機關核備在案，爰依法
    聲請裁定准為必要之處分等語。
三、經查聲請人主張因業務需要，經董事會決議修訂捐助章程，
    並報請主管機關核備等情，業據其提出法人登記證書、董監
    事會會議記錄、高雄市政府教育局局95年7月13日高市教四
    字第0950024472號函、95年7 月28日高市教四字第09500271
    59號函、捐助章程修正條文對照表等各1 件為證，應堪信為
    真實。本院審酌聲請人聲請補充變更之捐助章程乃財團之重
    要管理方法，聲請核准如附表所示之修正後捐助章程之規定
    ，與財團法人高雄科技文教基金設立目的相符，且與民法有
    關財團法人之規定亦無牴觸，從而，本件聲請修正捐助章程
    ，核無不合，應予准許。
四、依非訟事件法第21條第1 項前段，裁定如主文。
中    華    民    國    95    年    8     月    30    日
                  民事第七庭    法  官  柯盛益
正本係照原本作成。
如對本裁定抗告，須於裁定送達後10日內向本院提出抗告狀。
中    華    民    國    95    年    8     月    30    日
                                書記官  劉法萱
附表：
  ┌────┬────────────────────┐
  │原條文  │第1 條  本基金會依照民法暨教育部文教財團│
  │        │        法人監督準則組織之，定名為「財團│
  │        │        法人高雄科技文教基金會」（以下簡│
  │        │        稱本會）。                      │
  ├────┼────────────────────┤
  │修正條文│第1 條  本基金會依照民法暨高雄市審查教育│
  │        │        文化藝術事務財團法人設立及監督準│
  │        │        則組織之，定名為「財團法人高科教│
  │        │        育基金會」（以下簡稱本會）。    │
  └────┴────────────────────┘


司法院資訊處製作；財團法人民間司法改革基金會備份。
